Ministère des Colonies. Série géographique Indochine
Archives nationales d'outre-mer
Série géographique Indochine. Ancien fonds
XIXe s. - 1920
INDO AF 1 à 27, 27BIS, 28, 28BIS, 29 à 153, 153BIS, 153TER, 154 à 184, 184BIS, 185 à 273, 273BIS, 273TER, 274 à 327, 338 à 342
Archives nationales d'outre-mer à Aix-en-Provence
Ministère des Colonies
Archives publiques librement communicables sauf exception signalée à l'article.
Archives publiques. Archives publiques librement communicables.
Publiable sur internet
Indochine; Tonkin; Annam; Cochinchine; Laos; Cambodge
- A - Affaires politiques, 1813/1915; INDO AF 1 à 27, 27BIS, 28, 28BIS, 29
  - A0 - Généralités, 1856/1911; INDO AF 1 à 2
    - Lettres de particuliers et extrait de rapport sur la question de l'intervention française en Cochinchine, 1856-1860; INDO AF 1; INDO AF 1/1
    - Mémoires du lieutenant de vaisseau Aubart sur l'état politique de la Basse-Cochinchine, la conquête du pays et son organisation; "Observations sur la Cochinchine", par Lomon, 1863, 1862-1863; INDO AF 1; INDO AF 1/2
    - [Mémoire et notes sur la Cochinchine], 1864; s.d.; INDO AF 1; INDO AF 1/3
      Notes sur l'expédition de Cochinchine, 1864.
      Mémoire sur la Cochinchine, par le V. Al Bonard, 1864.
      Projet d'organisation de la Cochinchine, par le commandant d'Ariès, 1864.
      Note sur notre établissement en Cochinchine, par le capitaine de vaisseau d'Ariès, 1864.
      Note sur la Cochinchine, (sans date)
      Mémoire de F. de Castelnau sur la Cochinchine et le Cambodge (état, politique à suivre), (sans date)
    - Abrégé de l'histoire du Cambodge, envoyé par le roi de Siam (prétentions siamoises), 1864; INDO AF 1; INDO AF 1/4
    - Note sur les relations politiques de la France avec les royaumes de Siam et de Cambodge, par les services de la Marine et des colonies, vers 1864; INDO AF 1; INDO AF 1/5
    - Lettre sur la Cochinchine; extraits du Constitutionnel, 1865; INDO AF 1; INDO AF 1/6
    - Lettres sur la situation au Cambodge, 1866-1867; INDO AF 1; INDO AF 1/7
    - "Rapport sur la situation de la colonie, ses institutions et ses finances, par Vial, directeur de l'Intérieur (impr.); rapport sur la Cochinchine française, par Jacques Siegfried; note sur un article de la Revue des Deux Mondes, 1868, 1867-1868; INDO AF 1; INDO AF 1/8
    - Renseignements sur l'entourage de Norodom, 1872; INDO AF 1; INDO AF 1/9
    - Rapport Harmand sur la province de Nam Dinh, 1874; rapport du chancelier du consulat de Shangaï Lasserre sur le Tonkin et l'expédition Francis Garnier, 1880, 1874-1880; INDO AF 1; INDO AF 1/10
    - Articles de Romanet du Gaillaud sur la France au Tonkin, 1874; INDO AF 1; INDO AF 1/11
    - Rapport de Sienkewieg, consul à Honk-Kong, sur l'état du Tonkin et l'avenir commercial de la province, 1876; INDO AF 1; INDO AF 1/12
    - Annam, Tonkin: notes, 1876-1877; INDO AF 1; INDO AF 1/13
      Note sur l'affaire du Tonkin et les négociations avec la Cour de Hué.
      Note sur le Tonkin (négociations avec la Cour de Hué entre 1862 et 1874).
      Note historique sur les causes de notre immixtion au Tonkin, 1877.
    - Rapport Lacascade à la commission supérieure instituée pour l'étude des questions coloniales, sur la situation politique au Tonkin, 1879; notes Dutreuil de Rhins sur le Tonkin, 1879; lettres particulières du directeur des colonies Michaux sur la situation au Tonkin, la politique à suivre, l'organisation de l'administration, 1880; note de Prosper Giguel sur la question du Tonkin, 1880, 1879-1880; INDO AF 1; INDO AF 1/14
    - Note sur la Tonkin (anon.); note extraite du rapport de fin de campagne du capitaine de frégate Serval, commandant le "Ducouédic", situation du Tonkin; "Occupation du Tongquin" par le capitaine de Trentinian (cartes jointes), 1881; INDO AF 1; INDO AF 1/15
    - Vœu de la Société des Etudes coloniales et maritimes demandant l'établissement du protectorat français au Tonkin; pétition de commerçants européens et chinois de Haïphong, tendant au même but; rapport du conseil de France à Haïphong et du directeur du port de commerce sur l'exportation des enfants; pétition de Thomas-Cara et des colons français de Cochinchine et du Cambodge, demandant la solution de la question du Tonkin, 1880-1882; INDO AF 1; INDO AF 1/16
    - Mémoires sur la situation au Tonkin, la politique à suivre, l'attitude de l'Annam et de la Chine (général de Trentinian, et anonymes), 1882-1883; INDO AF 1; INDO AF 1/17
    - Notes sur la situation au Tonkin, l'établissement d'un protectorat français; programme d'action (par Kergaradec, Champeaux, le C. Al. Rieunier, etc...), 1882-1883; INDO AF 1; INDO AF 1/18
    - Lettres de Roques, négociant à Haiphong, au Contre-Amiral Lespès, à Le Myre de Vilers et Blancsubé sur la situation au Tonkin, 1882-1883; INDO AF 1; INDO AF 1/19
    - Demande de mission politique au Tonkin par Jean Dupuis; lettres de particuliers sur la politique à suivre au Tonkin, 1882-1885; INDO AF 1; INDO AF 1/20
    - Lettres et articles de Romanet du Caillaud sur la politique à suivre au Tonkin, et les routes du Delta à Langson et de Langson en Chine, 1883-1884; extraits de correspondances sur la situation politique et économique du Tonkin (1884 ?); article sur la question du Tonkin et de la Cochinchine (1884 ?) (anonyme), INDO AF 1; INDO AF 1/21
    - Rapports du député Lanessan, 1885-1887; INDO AF 2; INDO AF 2/22
      Rapport du député Lanessan sur Obock et Madagascar, 1885.
      Voyage du député Lanessan en Indochine: rapports.
      - articles parus dans le XIX siècle sur la situation politique au Cambodge; réponse du gouverneur Filippini.
      - rapport sur la situation politique de l'Annam, article de La Lanterne; réfutation par le gouverneur Filippini.
      - note sur la situation politique et économique du Tonkin et de l'Annam; réponse du secrétaire général du gouvernement général Klobukowski.
      - rapport sur la transformation du budget de Cochinchine de piastres en francs.
      - notes sur les cercles (maisons de jeu) en Cochinchine.
      - note et rapport sur l'organisation de l'Indochine et celle de l'Annam... 1887.
    - Notes sur le discours prononcé à la Chambre le 11 février 1887 par Lanessan, député, INDO AF 2; INDO AF 2/22
    - Rapport de L. Détroyat au V. Al Aube sur la situation en Indochine, 1886; INDO AF 2; INDO AF 2/23
    - Demande de mission politique au Cambodge par Crozar de Fleury, 1886; INDO AF 2; INDO AF 2/24
    - Note sur l'établissement du protectorat du Cambodge; lettre de Blancsubé, député de Cochinchine, sur l'établissement du protectorat au Cambodge, 1886; INDO AF 2; INDO AF 2/25
    - Note sur la situation politique et militaire au Tonkin et en Annam en août 1887, INDO AF 2; INDO AF 2/26
    - Lettres de Pène-Siefert au sujet du sceau offert par la France au roi d'Annam et de la situation politique en Annam, 1887; INDO AF 2; INDO AF 2/27
    - Notes de Rodier sur la situation au Tonkin, la politique à Suivre, la nécessité d'un emprunt, 1888; INDO AF 2; INDO AF 2/28
    - Lettres de mandarins et habitants de Phnom Penh au Président de la République, lui demandant protection contre le roi et le résident, 1888; INDO AF 2; INDO AF 2/29
    - Notes de Mgr Puginier sur le Tonkin (situation, politique à adopter); rapport du gouverneur général sur ces notes, 1888-1891; INDO AF 2; INDO AF 2/30
    - Lettres de Ternision, député de Cochinchine (projet d'interpellation); lettres sur la situation en Indochine, 1888; INDO AF 2; INDO AF 2/31
    - Rapport de Aymonnier, directeur de l'Ecole coloniale sur la situation politique en Indochine et les mesures à prendre, 1889; INDO AF 2; INDO AF 2/32
    - Note sur la situation comparative de l'Annam et du Tonkin, 1889-1890; INDO AF 2; INDO AF 2/33
    - Note du commissaire colonial Michaux sur la Cochinchine et la politique à adopter, 1891; INDO AF 2; INDO AF 2/34
    - Correspondance de résidents et missionnaires, 1894-1895; INDO AF 2; INDO AF 2/35
      Lettre de Philippon sur le démembrement de la Chine, 1894.
      Lettres de l'ancien résident Rheinart sur la politique d'association et le prince Hung-Lich (Ham-Nghi), 1895.
      Lettres de l'ancien administrateur des affaires indigènes Villard sur le rétablissement du poste de gouverneur de la Cochinchine, 1895.
      Lettre de Plessis, missionnaire au Japon, sur l'Indochine, la Chine, le Japon.
    - Notes mensuelles pour le président de la République sur la situation politique de l'Indochine, rédigées par les services des Colonies, 1895-1900; INDO AF 2; INDO AF 2/36
    - Correspondance de Le Myre de Vilers, député de Cochinchine, avec le ministre des Colonies, au sujet de l'administration du gouverneur général Doumer, 1897-1900; INDO AF 2; INDO AF 2/37
      - rattachement du Bas-Laos à la Cochinchine.
      - organisation du service des douanes de l'Indochine.
      - pouvoirs du gouverneur général: projets de décrets, portant création d'un budget général de l'Indochine, réorganisation du Conseil supérieur de l'Indochine, du Conseil du Protectorat du Tonkin, de la justice en Indochine.
      - jugements arbitraires rendus contre des annamites.
    - Rapports de Lefèvre-Pontalis, délégué des Affaires étrangères à l'exposition d'Hanoï, sur l'Indochine, 1903; INDO AF 2; INDO AF 2/38
    - Lettre de Monpezat, délégué au Conseil supérieur des colonies, sur la politique à adopter en Indochine, 1906; INDO AF 2; INDO AF 2/39
    - Demande de renseignements du Times sur les limites de l'Annam, du Cambodge et du Laos, 1908; INDO AF 2; INDO AF 2/40
    - Note sur la situation générale de l'Indochine, 1909; INDO AF 2; INDO AF 2/41
    - [Correspondance du Président de la République avec les tonkinois], 1909-1910; INDO AF 2; INDO AF 2/42
      Résumé des vœux des indigènes (concernant les impôts), des colons (concernant les concessions agricoles), des Français de la garde civile et indigène, par Pouvourville, 1909.
      Plainte de Tonkinois adressée au Président de la République, 1910.
      Lettre d'un lettré tonkinois au Président de la République (original et traduction), 1910.
      Lettre d'un groupe de Saigonnais au ministre (protestation contre l'existence d'une maison de jeu des 36 bêtes à Saigon).
    - Notes de Paris, député de Cochinchine, sur Saïgon, les transports en Cochinchine et au Cambodge, la politique d'association, 1910; INDO AF 2; INDO AF 2/43
    - Note sur la situation générale de l'Indochine, 1911; INDO AF 2; INDO AF 2/44
    - Envoi d'une photographie de têtes d'Annamites décapités et massacrés à la caserne d'infanterie de Marine, 1911; INDO AF 2; INDO AF 2/45
  - A10 - Instructions, 1861/1908; INDO AF 3
    - A11 - Aux gouverneurs et gouverneurs généraux, 1861/1908; INDO AF 3
      - Demande de communication des instructions au contre-amiral Bonard, 1861; INDO AF 3; INDO AF 3/1
      - Nomination du C. Al de Cornulier-Lucinière en remplacement du C. Al Ohier comme gouverneur par intérim en Cochinchine; instructions; arrivée en Cochinchine; projet de titularisation, 1869-1870; INDO AF 3; INDO AF 3/2
      - Instructions au gouverneur Le Myre de Vilers, 1879; INDO AF 3; INDO AF 3/3
      - Instructions remises par le gouverneur Le Myre de Vilers au gouverneur par intérim de Trentinian (état de la colonie), 1881; INDO AF 3; INDO AF 3/4
      - Instructions au gouverneur de Cochinchine Le Myre de Vilers au sujet du Tonkin et du Cambodge à son retour dans la colonie, 1881; INDO AF 3; INDO AF 3/5
      - Instructions au gouverneur de Cochinchine, Novembre 1882; INDO AF 3; INDO AF 3/6
        Cochinchine, Annam, Tonkin, Cambodge.
      - Nomination du commissaire général de la République au Tonkin Harmand, instructions, 1883; instructions au commandant du corps expéditionnaire (général Millot), 1883; instructions au commandant du corps expéditionnaire (général Brière de l'Isle), 1884; instructions au commandant en chef le corps du Tonkin de Courcy, 1885, 1883-1885; INDO AF 3; INDO AF 3/7
      - Instructions au gouverneur de Cochinchine Filippini, 1886; INDO AF 3; INDO AF 3/8
        Cochinchine, Cambodge.
      - Instructions aux gouverneurs généraux Constans (1887), Richaud (1888), Lanessan (1891), Chavassieux (1894), Rousseau (1895), Doumer (1897), 1887-1897; INDO AF 3; INDO AF 3/9
      - Instructions au gouverneur général Klobukowski, 1908; INDO AF 3; INDO AF 3/10
    - A12 - Aux Résidents et lieutenants-gouverneurs, 1884/1890; INDO AF 3
      - Instructions au résident général Lemaire (1884); instructions au résident général Paul Bert (1886), 1884-1886; INDO AF 3; INDO AF 3/1
      - Instructions au lieutenant-gouverneur, 1887; INDO AF 3; INDO AF 3/2
      - Instructions du gouverneur général Piquet au résident supérieur du Tonkin, 1890; INDO AF 3; INDO AF 3/3
  - A20 - Rapports des gouverneurs, gouverneurs généraux et résidents (classés par gouverneur), 1862/1912; INDO AF 4 à 10
    - Rapport général du V. Al Bonard, gouverneur, sur les travaux faits en Cochinchine pendant l'année 1862, 1862-1863; INDO AF 4; INDO AF 4/1
      Cartes, plans.
      Cochinchine.
    - Rapport de l'amiral gouverneur Bonard sur la reconnaissance faite dans le fleuve appelé le Grand Fleuve par les Annamites, le Cambodge, le Meïcon par les géographes, Septembre 1892; INDO AF 4; INDO AF 4/1a
      3 pièces jointes sur 7.
      Cambodge.
    - Rapport général du vice-amiral de La Grandière, gouverneur, sur la Cochinchine, 1863; INDO AF 4; INDO AF 4/2
      Rapport du chirurgien de Poulo-Condore Viaud, joint.
    - Rapport général du vice-général de la Grandière, gouverneur sur la Cochinchine, pour l'année 1864, INDO AF 4; INDO AF 4/3
    - Notes pour l'"Exposé général de la situation de l'Empire", par le Contre-Amiral Roze, 1865; INDO AF 4; INDO AF 4/4
    - Rapport sur la situation de la Cochinchine; administration intérieure, et notes pour l'"Exposé général de la situation de l'Empire", par la vice-amiral de La Grandière, 1866?; INDO AF 4; INDO AF 4/5
    - Rapport pour l'"Exposé de la situation de l'Empire" par le gouverneur de La Grandière, 1867-1868; INDO AF 4; INDO AF 4/6
    - Rapport pour l'"Exposé de la situation de l'Empire" et rapport annuel du gouverneur Ohier, 1868; INDO AF 4; INDO AF 4/7
      Affaire de Rachgia, rapports avec le Siam et l'Annam, affaires de Cambodge.
    - Rapport du directeur de l'Intérieur, adressé au contre-amiral, gouverneur, pour l'"Exposé général de la situation de l'Empire", 1869; INDO AF 4; INDO AF 4/8
    - [Rapports annuels et mensuels], 1868-1869; INDO AF 4; INDO AF 4/9
      1) Rapport annuel du contre-amiral Ohier: extrait, 1869.
      2) Rapports mensuels Ohier: extraits, réponses du ministre, transmission aux Affaires étrangères, 1868-1869.
      3) Rapport mensuel Ohier (notes à l'intention du général Faron sur la situation de la Cochinchine), décembre 1869.
    - Rapport mensuel du général Faron, gouverneur par intérim, 1870; INDO AF 4; INDO AF 4/10
      Extraits (pièce jointe).
    - Rapport pour l'"Exposé de la situation de l'Empire", par le contre-amiral de Cornulier-Lucinière, gouverneur par intérim, 1870; INDO AF 4; INDO AF 4/11
    - Rapport annuel du contre-amiral de Cornulier-Lucinière, gouverneur par intérim, sur la situation de la Cochinchine, 1870; INDO AF 4; INDO AF 4/12
    - Rapports mensuels du contre-amiral de Cornulier-Lucinière sur la situation en Cochinchine; rapports avec le Cambodge, l'Annam, le Siam, 1870-1871; INDO AF 4; INDO AF 4/13
    - Rapport du contre-amiral Dupré sur la situation de la Cochinchine au 1er février 1873, INDO AF 5; INDO AF 5/14
      Reprise de service.
    - Exposé de la situation générale de la colonie pour 1874, 1875, 1876 (gouverneur Duperré), 1874-1876; INDO AF 5; INDO AF 5/15
    - Exposé de la situation de la Cochinchine pour 1877 (gouverneur Lafont), INDO AF 5; INDO AF 5/16
    - Exposés la situation générale de la Cochinchine années 1878, 1879 (gouverneur Le Myre de Vilers), INDO AF 5; INDO AF 5/17
    - Rapport trimestriel du gouverneur Le Myre de Vilers (1879); rapport mensuel du gouverneur Le Myre de Vilers (septembre 1882), 1879-1882; INDO AF 5; INDO AF 5/18
    - Envoi des rapports d'ensemble des chefs d'administrations et de services au 1er mai 1885 (gouverneur Thomson), INDO AF 5; INDO AF 5/19
    - Rapports mensuels du Général Bégin, gouverneur, sur l'état de la colonie (politiques, administratifs, économiques et militaires), 1885-1886; INDO AF 5; INDO AF 5/20
    - Rapport général de fin d'année du gouverneur Filippini (situation intérieure et extérieure), Mai 1886-1887; INDO AF 5; INDO AF 5/21
    - Rapports mensuels du gouverneur Filippini sur l'état de la colonie (politiques, administratifs, économiques et militaires), 1886-1887; INDO AF 5; INDO AF 5/22
    - Rapport de dizaine du résident général sur la situation politique du Tonkin (1886); rapport du résident général sur la situation politique au Tonkin et en Annam (1887), 1886-1887; INDO AF 5; INDO AF 5/23
    - Rapport mensuel du gouverneur de la Cochinchine Piquet sur l'état de la colonie, 1887; INDO AF 5; INDO AF 5/24
    - Rapports du gouverneur général Constans, 1887-1888; INDO AF 6; INDO AF 6/25
      - prise de service, situation générale de l'Indochine.
      - situation en Cochinchine, Cambodge, Annam, Tonkin.
      - réduction des cadres en Cochinchine.
      - attitude du Conseil colonial de Cochinchine.
      - voyage à Phnom-Penh.
      - situation générale de l'Indochine, 1887.
      Rapport trimestriel du résident général au Cambodge, 1888.
    - Rapport de prise de service du gouverneur général Richaud, 1888; INDO AF 6; INDO AF 6/26
    - Rapports trimestriels du gouverneur général Richaud et des résidents au Tonkin et au Cambodge, 1888-1889; INDO AF 6; INDO AF 6/27
    - Rapports d'ensemble mensuels du lieutenant-gouverneur de la Cochinchine sur les divers services relevant du secrétariat général de la Cochinchine, 1888; INDO AF 6; INDO AF 6/28
    - Rapport du gouverneur général Richaud sur l'organisation de l'Indochine, 1889; INDO AF 6; INDO AF 6/29
    - Note du gouverneur général Richaud sur l'Indochine à l'intention de son successeur Piquet, 1889; INDO AF 6; INDO AF 6/30
    - Rapports du gouverneur général Piquet sur la situation en Cochinchine, Annam, Tonkin, 1889; INDO AF 6; INDO AF 6/31
    - Rapports trimestriels du gouverneur général Piquet, des résidents supérieurs au Tonkin Brière et Bonnal, du résident supérieur en Annam Hector, du résident supérieur au Cambodge de Verneville pour 1889-1890, INDO AF 6; INDO AF 6/32
      Transmission aux affaires étrangères.
    - [Rapports mensuels du lieutenant-gouverneur de la Cochinchine et du directeur du service local et du résident général au Tonkin], 1889-1890; INDO AF 6; INDO AF 6/33
      Rapports mensuels du lieutenant-gouverneur de la Cochinchine et du directeur du service local: situation des arrondissements, services dépendant de la Direction du service local (décembre 1888-novembre 1889).
      Rapport mensuel du résident général au Tonkin, juin 1889.
    - Rapports de quinzaine du gouverneur général Piquet, 1889-1891; INDO AF 7; INDO AF 7/34
    - Rapport trimestriel du gouverneur général par intérim Bideau (1er trimestre 1891); rapports de quinzaine du gouverneur général Bideau; rapport du gouverneur général Bideau sur les affaires en cours à la fin de son intérimat, INDO AF 7; INDO AF 7/35
    - Rapports politiques du gouverneur général de Lanessan, Août-décembre 1891; INDO AF 7; INDO AF 7/36
      Situation politique en Annam et au Tonkin (carte des territoires militaires jointe).
    - Rapports mensuels du gouverneur général de Lanessan, 1892; INDO AF 7; INDO AF 7/37
      Prise de service, rapports sur la situation politique, militaire, économique du Tonkin et de l'Annam (piraterie, situation dans le Yen-Thé et le Dong-Trieu, soumission de Baky, mort de Doc-Ngu, rapports avec la Cour de Hué); de la Cochinchine et du Cambodge.
    - Rapport d'ensemble du gouverneur général de Lanessan sur les progrès politiques, financiers et économiques du Tonkin depuis l'arrivée de ce gouverneur, Janvier 1893; INDO AF 7; INDO AF 7/38
    - Rapports du gouverneur général de Lanessan sur la situation politique du Tonkin, 1893-1894; INDO AF 7; INDO AF 7/39
      Piraterie, enlèvement de Français. Voyage du "Jacquin" et du "Moulun" sur le fleuve rouge. Inondations, travaux.
    - Dépêche du gouverneur général par intérim Chavassieux, 1894; INDO AF 7; INDO AF 7/40
      Situation vis-à-vis du gouverneur général de Lanessan, question des intérims, programme. Prise de service, situation générale, hostilité de Lanessan. Contrats Lanessan. Mission à Hué de l'interprète Cuong. Retour de Lanessan.
    - Rapports du gouverneur général par intérim Chavassieux sur la situation de l'Indochine, 1894; INDO AF 7; INDO AF 7/41
      Rapport d'ensemble, rapports sur la situation politique du Tonkin, de l'Annam, du Cambodge; transmission des rapports des résidents.
    - Rapport du gouverneur général par intérim Fourès; transmission des rapports mensuels du secrétaire général (situation au Tonkin) des résidents généraux en Annam, Tonkin, Cambodge, du lieutenant-gouverneur de Cochinchine, du commandant supérieur du Bas-Laos, 1865-1896; INDO AF 8; INDO AF 8/42
    - Rapports du gouverneur général Rousseau sur la situation politique et économique de la Cochinchine, de l'Annam, du Tonkin, 1896; INDO AF 8; INDO AF 8/43
    - Rapports mensuels politiques et économiques du commandant supérieur du Bas-Laos (juin-novembre 1896); rapport mensuel politique et commercial du commandant supérieur du Haut-Laos (mai 1896), INDO AF 8; INDO AF 8/44
    - Rapport mensuel du lieutenant-gouverneur sur la situation politique de la Cochinchine; rapport mensuel du résident général au Tonkin (situation politique), 1897; INDO AF 8; INDO AF 8/45
    - Rapport d'ensemble du gouverneur général Doumer (situation de l'Indochine, programme); réponse du ministre des colonies Lebon (original), 1897; INDO AF 8; INDO AF 8/46
    - Rapports périodiques Doumer et Fourès, 1898-1900; INDO AF 8; INDO AF 8/47
      Situation de l'Indochine.
    - Rapports mensuels du gouverneur général Doumer, Février 1897-juillet 1898; INDO AF 8; INDO AF 8/48
      Situation politique en Annam et Tonkin, Cochinchine, Cambodge.
    - Rapports des commissaires du gouvernement d'Attopeu, Saravanne, Stung-Streng sur leurs tournées chez les Khas, 1897; INDO AF 8; INDO AF 8/49
    - Rapports bimestriels des gouverneurs généraux Broni et Doumer, 1901-1902; INDO AF 9; INDO AF 9/50
    - Rapports bimestriels du gouverneur général Beau, 1903-1905; INDO AF 9; INDO AF 9/51
    - Rapports du gouverneur général Beau, 1904; INDO AF 9; INDO AF 9/52
    - Rapports bimestriels du gouverneur général par intérim Broni, 1905; INDO AF 9; INDO AF 9/53
    - Rapport bimestriels des gouverneurs généraux Beau (1), Broni et Beau (2), 1906-1907; INDO AF 9; INDO AF 9/54
    - Rapport d'ensemble sur le territoire de Battambang (juillet à décembre 1907), 1908; INDO AF 9; INDO AF 9/55
      Prise de possession du pays.
    - Rapports mensuels du gouverneur général Beau, 1908; INDO AF 9; INDO AF 9/56
    - Rapports du gouverneur général par intérim Bonhoure, 1908; INDO AF 9; INDO AF 9/57
    - Rapport du résident supérieur Groleau sur la situation politique et économique de l'Annam en 1908, 1909; INDO AF 9; INDO AF 9/58
    - Rapports trimestriels du gouverneur général Klobukowski, 1909; INDO AF 9; INDO AF 9/59
    - Rapports mensuels du gouverneur général Klobukowski, 1908-1909; INDO AF 9; INDO AF 9/60
    - Rapports du gouverneur général Picquié, 1909-1910; INDO AF 9; INDO AF 9/61
      Rapport annuel, 1909.
      Rapport trimestriel, 1er trimestre 1910.
      Rapport de fin de service du gouverneur général Picquié, juin 1910.
    - Rapport du gouverneur général Klobukowski, 1911; INDO AF 10; INDO AF 10/62
      L'Indochine de 1908 à 1911; programme d'action.
    - Rapports trimestriels du gouverneur général Klobukowski, 1910-1911; INDO AF 10; INDO AF 10/63